            <!-- Formation Rules Section -->
            <section class="mb-12">
                <h2 class="text-2xl font-bold text-gray-800 mb-6">How to Form the Potential</h2>
                
                <p class="text-gray-700 mb-6">
                    The conjugation rules for the potential form depend on which verb group the verb belongs to. In Japanese, verbs are categorized into three groups:
                </p>
                
                <div class="space-y-8">
                    <!-- Group 1 Verbs -->
                    <div class="verb-group verb-group-1">
                        <h3 class="text-xl font-semibold mb-3">Group 1: U-Verbs (五段動詞・ごだんどうし)</h3>
                        <p class="text-gray-700 mb-4">
                            These are verbs whose dictionary form ends in a う-sound (u, ku, gu, su, tsu, nu, bu, mu, ru). To form the potential:
                        </p>
                        
                        <div class="bg-blue-50 p-4 rounded-md mb-4">
                            <p class="font-medium text-center">
                                Change the final う-sound to the corresponding え-sound + る
                            </p>
                        </div>
                        
                        <div class="overflow-x-auto">
                            <table class="verb-table">
                                <thead>
                                    <tr>
                                        <th>Dictionary Form</th>
                                        <th>Potential Form</th>
                                        <th>Meaning</th>
                                    </tr>
                                </thead>
                                <tbody>
                                    <tr>
                                        <td class="japanese">話す (はなす)</td>
                                        <td class="japanese">話せる (はなせる)</td>
                                        <td>to speak → can speak</td>
                                    </tr>
                                    <tr>
                                        <td class="japanese">書く (かく)</td>
                                        <td class="japanese">書ける (かける)</td>
                                        <td>to write → can write</td>
                                    </tr>
                                    <tr>
                                        <td class="japanese">泳ぐ (およぐ)</td>
                                        <td class="japanese">泳げる (およげる)</td>
                                        <td>to swim → can swim</td>
                                    </tr>
                                    <tr>
                                        <td class="japanese">待つ (まつ)</td>
                                        <td class="japanese">待てる (まてる)</td>
                                        <td>to wait → can wait</td>
                                    </tr>
                                    <tr>
                                        <td class="japanese">読む (よむ)</td>
                                        <td class="japanese">読める (よめる)</td>
                                        <td>to read → can read</td>
                                    </tr>
                                    <tr>
                                        <td class="japanese">売る (うる)</td>
                                        <td class="japanese">売れる (うれる)</td>
                                        <td>to sell → can sell</td>
                                    </tr>
                                </tbody>
                            </table>
                        </div>
                    </div>
                    
                    <!-- Group 2 Verbs -->
                    <div class="verb-group verb-group-2">
                        <h3 class="text-xl font-semibold mb-3">Group 2: RU-Verbs (一段動詞・いちだんどうし)</h3>
                        <p class="text-gray-700 mb-4">
                            These are verbs whose dictionary form ends in いる (iru) or える (eru). To form the potential:
                        </p>
                        
                        <div class="bg-green-50 p-4 rounded-md mb-4">
                            <p class="font-medium text-center">
                                Remove the final る and add られる
                            </p>
                        </div>
                        
                        <div class="overflow-x-auto">
                            <table class="verb-table">
                                <thead>
                                    <tr>
                                        <th>Dictionary Form</th>
                                        <th>Potential Form</th>
                                        <th>Meaning</th>
                                    </tr>
                                </thead>
                                <tbody>
                                    <tr>
                                        <td class="japanese">食べる (たべる)</td>
                                        <td class="japanese">食べられる (たべられる)</td>
                                        <td>to eat → can eat</td>
                                    </tr>
                                    <tr>
                                        <td class="japanese">見る (みる)</td>
                                        <td class="japanese">見られる (みられる)</td>
                                        <td>to see → can see</td>
                                    </tr>
                                    <tr>
                                        <td class="japanese">起きる (おきる)</td>
                                        <td class="japanese">起きられる (おきられる)</td>
                                        <td>to wake up → can wake up</td>
                                    </tr>
                                    <tr>
                                        <td class="japanese">出る (でる)</td>
                                        <td class="japanese">出られる (でられる)</td>
                                        <td>to exit → can exit</td>
                                    </tr>
                                </tbody>
                            </table>
                        </div>
                        
                        <div class="bg-yellow-50 border-l-4 border-yellow-400 p-4 mt-4">
                            <div class="flex">
                                <div class="flex-shrink-0">
                                    <svg class="h-5 w-5 text-yellow-400" xmlns="http://www.w3.org/2000/svg" viewBox="0 0 20 20" fill="currentColor">
                                        <path fill-rule="evenodd" d="M18 10a8 8 0 11-16 0 8 8 0 0116 0zm-7-4a1 1 0 11-2 0 1 1 0 012 0zM9 9a1 1 0 000 2v3a1 1 0 001 1h1a1 1 0 100-2v-3a1 1 0 00-1-1H9z" clip-rule="evenodd" />
                                    </svg>
                                </div>
                                <div class="ml-3">
                                    <p class="text-sm text-yellow-700">
                                        <span class="font-medium">Note:</span> In colloquial Japanese, Group 2 verbs often use a shortened form where られる becomes れる. For example, 食べられる becomes 食べれる. This is very common in spoken Japanese but is considered incorrect in formal writing.
                                    </p>
                                </div>
                            </div>
                        </div>
                    </div>
                    
                    <!-- Group 3 Verbs -->
                    <div class="verb-group verb-group-3">
                        <h3 class="text-xl font-semibold mb-3">Group 3: Irregular Verbs (不規則動詞・ふきそくどうし)</h3>
                        <p class="text-gray-700 mb-4">
                            There are only two irregular verbs in Japanese, and they have special potential forms:
                        </p>
                        
                        <div class="overflow-x-auto">
                            <table class="verb-table">
                                <thead>
                                    <tr>
                                        <th>Dictionary Form</th>
                                        <th>Potential Form</th>
                                        <th>Meaning</th>
                                    </tr>
                                </thead>
                                <tbody>
                                    <tr>
                                        <td class="japanese">する (する)</td>
                                        <td class="japanese">できる (できる)</td>
                                        <td>to do → can do</td>
                                    </tr>
                                    <tr>
                                        <td class="japanese">来る (くる)</td>
                                        <td class="japanese">来られる (こられる)</td>
                                        <td>to come → can come</td>
                                    </tr>
                                </tbody>
                            </table>
                        </div>
                        
                        <p class="text-gray-700 mt-4">
                            Note that する (suru) has a completely different word for its potential form: できる (dekiru). This is one of the most common verbs in Japanese.
                        </p>
                    </div>
                </div>
                
                <div class="bg-indigo-50 p-6 rounded-lg mt-8">
                    <h3 class="text-xl font-semibold mb-3 text-indigo-700">Conjugating the Potential Form</h3>
                    <p class="text-gray-700 mb-4">
                        Once you've formed the potential form of a verb, it conjugates like a regular Group 2 verb:
                    </p>
                    
                    <div class="grid grid-cols-1 md:grid-cols-2 gap-4">
                        <div class="bg-white p-4 rounded-md shadow-sm">
                            <h4 class="font-medium text-indigo-700 mb-2">Affirmative Forms</h4>
                            <ul class="space-y-2 text-gray-700">
                                <li><span class="font-medium">Plain Present:</span> 話せる (hanaseru) - can speak</li>
                                <li><span class="font-medium">Polite Present:</span> 話せます (hanasemasu) - can speak</li>
                                <li><span class="font-medium">Plain Past:</span> 話せた (hanaseta) - could speak</li>
                                <li><span class="font-medium">Polite Past:</span> 話せました (hanasemashita) - could speak</li>
                            </ul>
                        </div>
                        
                        <div class="bg-white p-4 rounded-md shadow-sm">
                            <h4 class="font-medium text-indigo-700 mb-2">Negative Forms</h4>
                            <ul class="space-y-2 text-gray-700">
                                <li><span class="font-medium">Plain Present:</span> 話せない (hanasenai) - cannot speak</li>
                                <li><span class="font-medium">Polite Present:</span> 話せません (hanasemasen) - cannot speak</li>
                                <li><span class="font-medium">Plain Past:</span> 話せなかった (hanasenakatta) - could not speak</li>
                                <li><span class="font-medium">Polite Past:</span> 話せませんでした (hanasemasen deshita) - could not speak</li>
                            </ul>
                        </div>
                    </div>
                </div>
            </section>
